臺灣臺北地方法院刑事判決　　　　　　　96年度易字第1427號
公　訴　人　臺灣臺北地方法院檢察署檢察官
被　　　告　甲○○
上列被告因違反毒品危害防制條例案件，經檢察官提起公訴（96
年度毒偵字第1451號），本院判決如下：
    主  文
甲○○施用第二級毒品，累犯，處有期徒刑壹年，減為有期徒刑
陸月，如易科罰金，以新臺幣壹仟元折算壹日。
扣案之安非他命吸食器壹組沒收。
    事  實
一、甲○○前因施用毒品案件，經依本院91年度毒聲字第1241號
    裁定送觀察、勒戒後，因有繼續施用毒品之傾向，復依本院
    91年度毒聲字第1468號裁定令入戒治處所施以強制戒治，於
    民國92年2月19日停止戒治出所，同年7月21日強制戒治期滿
    執行完畢，並由臺灣臺北地方法院檢察署檢察官以91年度毒
    偵字1184號提起公訴，經本院以91年度易字1399號判決判處
    有期徒刑6月，如易科罰金，以300元折算1日確定，於92 年
    8月22日執行完畢。繼於93年間，再因施用毒品案件，由上
    揭同署檢察官以93年度毒偵字第894號提起公訴，經本院以
    93年度簡字第1657號判決判處有期徒刑6月，如易科罰金，
    以300元折算1日確定，甫於93年9月10日執行完畢（構成累
    犯）。嗣於95年10月24日凌晨1時許又再度施用第2級毒品，
    經本院以96年度易字第370號判處有期徒刑9月（尚未執行）
    ，詎仍不知悔改，基於施用第二級毒品之犯意，於96年3月
    25日晚間，在臺北市○○○路502號工地，施用第二級毒品
    甲基安非他命。嗣於翌（26）日凌晨2時20分許，在臺北市
    中山區○○○路○段42號前，為警查獲，並扣得已破碎之安
    非他命吸食器1組。
三、案經臺北市政府警察局中山分局報告臺灣臺北地方法院檢察
    署檢察官偵查起訴。
    理  由
一、訊據被告對於上揭犯罪事實坦承不諱，而其為警查獲時所採
    取之尿液經送驗後呈甲基安非他命陽性反應，有台灣尖端先
    進生技醫藥股份有限公司出具之濫用藥物016299號尿液檢驗
    報告在卷可參，並有扣案之安非他命吸食器（業已破碎）1
    組在卷可證，而被告於前案強制戒治執行完畢後5年內再犯
    施用毒品犯行，復有刑案資料查註紀錄表、本院91年度易字
    1399號判決書、93年度簡字第1657號判決書、96年度易字第
    370號判決書影本各乙份在卷可參，堪證被告之自白與事實
    相符，本件事證明確，被告犯行應可認定。
二、查被告前曾因施用毒品案件，於觀察、勒戒執行完畢釋放後
    ，5年內再犯本件施用毒品之罪，業已合於92年7月9日修正
    公布而於93年1月9日正式施行之毒品危害防制條例第23條第
    2項所規定「於觀察、勒戒執行完畢釋放後，5年內再犯施用
    毒品之罪」之起訴要件，自應依法追訴審判。核被告所為，
    係犯毒品危害防制條例第10條第2項之施用第二級毒品罪。
    被告持有第二級毒品，復進而施用，其持有第二級毒品之低
    度行為，為施用第二級毒品之高度行為所吸收，不另論罪。
    又被告前受如事實欄所載有期徒刑之刑，有台灣高等法院被
    告前案紀錄表在卷可稽，其於執行完畢後5年內再犯有期徒
    刑以上之本罪，為累犯，應依刑法第47條第1項之規定，加
    重其刑。又「中華民國96年罪犯減刑條例」業經總統於96
    年7月4日公布，同年7月16日施行。本件被告實行本件犯罪
    之時間為96年3月25日，係在96年4月24日以前，且其所犯罪
    名與宣告刑，經核均符合「中華民國96年罪犯減刑條例」第
    2條第3款規定，本件即應依同條例第7條、第9條減輕其刑，
    並於判決主文同時諭知其宣告刑、減得之刑及易科罰金之折
    算標準（司法院96年6月21發佈之「法院辦理96年減刑案件
    注意事項第21點參照）。爰審酌被告前有多次施用第二級毒
    品前科之素行，且經觀察、勒戒之執行及數次易科罰金之懲
    處仍未能杜絕毒癮，顯見其自制力不佳，殊無足取，況被告
    前於95年10月24日因再犯施用毒品罪，甫於今年4月24日遭
    本院以96年易字第370號判決，判處有期徒刑9月，仍不知悔
    改，於期間內又犯本件犯行，自不宜判決較前罰尤輕；惟考
    量其於本院審理中坦承犯行，態度良好及施用毒品行為於本
    質上係屬自我戕害，並未對社會造成直接而過鉅之損害，反
    社會性之程度應屬較低等一切情狀，酌情量處如主文所示之
    刑，並依「中華民國96年罪犯減刑條例」規定減刑，以資懲
    儆。扣案之安非他命吸食器1組，為被告所有供施用安非他
    命所用之物，業據被告自承在卷，應依刑法第38條第1項第2
    款併予宣告沒收。
據上論斷，應依刑事訴訟法第273之1第1項、第299條第1項前段
、毒品危害防制條例第10條第2項、刑法第11條前段、第47條、
第41條第1項前段、第38條第1項第2款，中華民國96年罪犯減刑
條例第2條第3款、第7條、第9條，判決如主文。
本案經檢察官林禎瑩到庭執行職務
中　　華　　民　　國　　96　　年　　9 　　月　　26　　日
                  刑事第十五庭  法  官  楊台清
以上正本證明與原本無異。
如不服本判決，應於判決送達後10日內，向本院提出上訴狀。
                                書記官  陳麗津
中　　華　　民　　國　　96　　年　　9 　　月　　26　　日
附錄本案論罪科刑法條全文
毒品危害防制條例第10條
施用第一級毒品者，處 6 月以上 5 年以下有期徒刑。
施用第二級毒品者，處 3 年以下有期徒刑。
